臺灣高等法院刑事裁定
110年度聲字第524號
聲  請  人  臺灣高等檢察署檢察官
受  刑  人  徐偉峯



上列聲請人因受刑人數罪併罰有二裁判以上，聲請定其應執行之
刑（110年度執聲字第129號），本院裁定如下：
    主  文
甲○○犯如附表所示各罪所處之刑，應執行有期徒刑壹年捌月。
    理  由
一、聲請意旨略以：受刑人甲○○因詐欺等數罪，先後經判決確定
    如附表，應依刑法第50條第1項第1款、第2項、第53條、第5
    1條第5款規定，定其應執行之刑，爰依刑事訴訟法第477條
    第1項聲請裁定等語。
二、按裁判確定前犯數罪者，併合處罰之。但有下列情形之一者
    ，不在此限：一、得易科罰金之罪與不得易科罰金之罪。二
    、得易科罰金之罪與不得易服社會勞動之罪。三、得易服社
    會勞動之罪與不得易科罰金之罪。四、得易服社會勞動之罪
    與不得易服社會勞動之罪。前項但書情形，受刑人請求檢察
    官聲請定應執行刑者，依第51條規定定之；數罪併罰，有二
    裁判以上者，依刑法第51條之規定，定其應執行之刑；又宣
    告多數有期徒刑者，於各刑中之最長期以上，各刑合併之刑
    期以下，定其刑期。但不得逾30年，刑法第50條、第53條及
    第51條第5款分別定有明文。次按刑事訴訟法第370條第2項
    、第3項，已針對第二審上訴案件之定應執行之刑，明定有
    不利益變更禁止原則之適用；而分屬不同案件之數罪併罰，
    倘一裁判宣告數罪之刑，曾經定其執行刑，再與其他裁判宣
    告之刑定其執行刑時，在法理上亦應同受此原則之拘束（最
    高法院103年度第14次刑事庭會議決議意旨參照）。再按數
    罪併罰中之一罪，依刑法規定得易科罰金，若因與不得易科
    罰金之他罪合併處罰結果而不得易科罰金時，原可易科罰金
    部分所處之刑，自亦無庸為易科折算標準之記載（司法院釋
    字第144號解釋意旨參照）。
三、經查：本件受刑人甲○○因詐欺等數罪，先後經判決確定如附
    表所示之刑（附表編號5部分，是否為得易科罰金之案件原
    記載「是」，應更正為「否」），有上開各罪刑事判決及本
    院被告前案紀錄表各1份在卷可憑。上開各罪均係在附表編
    號1所示之罪判決確定前所犯，其中附表編號1至4所示之罪
    係處得易科罰金之刑，附表編號5之罪係處不得易科罰金之
    刑，合於刑法第50條第1項但書第1款之情形，依刑法第50條
    第2項規定，須經受刑人請求檢察官聲請定其應執行刑，始
    得依刑法第51條規定定之。本件受刑人業已請求檢察官就附
    表所示之罪，聲請合併定應執行刑，此有臺灣基隆地方檢察
    署依修正之刑法第50條受刑人是否請求檢察官聲請定應執行
    刑聲請狀影本1份在卷可稽，是本件聲請人聲請定應執行刑
    ，本院審核認為正當。
四、爰參酌附表所示各罪宣告刑總和上限、各刑中最長期為附表
    編號5所示之罪應執行有期徒刑1年2月確定，及曾經臺灣基
    隆地方法院以107年度基簡字第1804號判決定應執行有期徒
    刑6月確定。並審酌受刑人所犯附表編號1至4之罪係施用第
    二級毒品罪，是戕害自己身體健康，對他人尚未造成實質侵
    害、編號5之罪為詐欺罪，所侵害法益種類、犯罪態樣、手
    段均屬不同，分別對社會所造成危害輕重有別，並斟酌本件
    對全體犯罪應予之整體非難評價程度，再酌以附表所示各罪
    之犯罪時間、行為次數、各罪彼此間之關聯性，及受刑人犯
    數罪所反應出的人格特性、對其施以矯正之必要性等情，就
    其所犯附表所示各罪為整體非難評價，定如主文所示之應執
    行刑。又受刑人所犯附表編號1至4所示之罪雖係處得易科罰
    金之刑，然因與附表編號5所示之罪判處不得易科罰金之刑
    合併定其應執行刑，自亦無庸為易科罰金折算標準之記載，
    附此敘明。
據上論斷，應依刑事訴訟法第477條第1項，刑法第53條、51條第
5款，裁定如主文。
中　　華　　民　　國　　110 　年　　2 　　月　　5 　　日
                  刑事第七庭    審判長法　官  孫惠琳
　　　　　　　　　　　　　　　　　　　法　官  張育彰
                                      法　官  王惟琪
以上正本證明與原本無異。
如不服本裁定，應於收受送達後五日內向本院提出抗告狀。
                                      書記官  簡偉閔
中　　華　　民　　國　　110 　年　　2 　　月　　5 　　日

附表：
編號  1 2 3 罪名  毒品危害防制條例 毒品危害防制條例 毒品危害防制條例 宣告刑  有期徒刑2月 有期徒刑2月 有期徒刑3月 犯罪日期  107年5月15日 105年11月30日 106年4月15日 偵查(自訴) 機關年度案號  基隆地檢107年度毒偵字第1471號 基隆地檢107年度撤緩毒偵字第91號 基隆地檢107年度撤緩毒偵字第91號 最後 事實審 法院 基隆地院 基隆地院 基隆地院  案號 107年度基簡字 第1144號 107年度基簡字 第1804號 107年度基簡字 第1804號  判決日期 107年8月3日 107年11月30日 107年11月30日 確定 判決  法院 基隆地院 基隆地院 基隆地院  案號 107年度基簡字 第1144號 107年度基簡字 第1804號 107年度基簡字 第1804號  判決 確定日期 107年8月20日 107年12月24日 107年12月24日 是否得為易科罰金之案件  是 是 是 備註  基隆地檢107年度執字第2820號 (已執畢) 基隆地檢108年度執字第495號 （編號2至4經判決定應執行有期徒刑6月）(已執畢)  

編號  4 5 6 罪名  毒品危害防制條例 詐欺  宣告刑  有期徒刑3月  有期徒刑1年2月  犯罪日期  106年11月24日 106年5月1日某時至106年5月2日13時44分  偵查(自訴) 機關年度案號  基隆地檢107年度撤緩毒偵字第91號 基隆地檢108年度少連偵字第10號  最後 事實審 法院 基隆地院 本院   案號 107年度基簡字 第1804號 109年度上訴字 第2376號   判決日期 107年11月30日 109年9月22日  確定 判決  法院 基隆地院 本院   案號 107年度基簡字 第1804號 109年度上訴字 第2376號   判決 確定日期 107年12月24日 109年11月14日  是否得為易科罰金之案件  是 否  備註  基隆地檢108年度執字第495號 （編號2至4經判決定應執行有期徒刑6月）(已執畢) 基隆地檢109年度執字第2873號